臺灣高等法院臺中分院刑事裁定　
110年度聲字第2989號
聲  請  人  臺灣高等檢察署臺中檢察分署檢察官     
受  刑  人  黃帆  
上列聲請人因受刑人數罪併罰有二裁判以上，聲請定其應執行之
刑（聲請案號：110年度執聲字第1420號），本院裁定如下：
    主    文
黃帆因犯如附表所示各罪所處之刑，應執行有期徒刑貳拾年。
    理    由
一、聲請意旨略以：受刑人黃帆（下稱受刑人）因犯如附表所示
    之各罪，經臺灣苗栗地方法院（下稱苗栗地院）及本院先後
    判處如附表所示之罪刑，均經分別確定在案，上開數罪有刑
    法第50條第1項但書所列之情形，惟受刑人已請求應依刑法
    第53條、第51條第5款、第50條第2項規定定應執行刑，爰聲
    請定其應執行之刑等語。
二、按依刑法第53條應依刑法第51條第5款至第7款之規定，定其
    應執行之刑者，由該案犯罪事實最後判決之法院之檢察官，
    聲請該法院裁定之，刑事訴訟法第477條第1項定有明文。而
    所謂「該案犯罪事實最後判決之法院」，係指最後審理事實
    諭知罪刑之法院而言（最高法院68年度第6次刑事庭庭推總
    會決議意旨參照）。又按刑法第50條規定「裁判確定前犯數
    罪者，併合處罰之。但有下列情形之一者，不在此限：得
    易科罰金之罪與不得易科罰金之罪。得易科罰金之罪與不
    得易服社會勞動之罪。得易服社會勞動之罪與不得易科罰
    金之罪。得易服社會勞動之罪與不得易服社會勞動之罪。
    前項但書情形，受刑人請求檢察官聲請定應執行刑者，依第
    51條規定定之」，是以，合於數罪併罰之數罪，有刑法第50
    條第1項但書所列情形，須經受刑人請求檢察官聲請，始得
    依刑法第51條第5款之規定定其應執行之刑。
三、經查，受刑人前於民國106年間因施用毒品等案件，經苗栗
    地院分別以106年度原訴字第32號、106年度原易字第24號、
    107年度原訴字第4號、106年度原訴字第31號判決分別判處
    有期徒刑10月、7月、1年、9月、7月確定，並經苗栗地院以
    107年度聲字第1403號裁定定應執行有期徒刑3年確定（如附
    表編號1至5所示）。復於107年間因轉讓禁藥、販賣毒品等
    案件，經苗栗地院以107年度原訴字第30號判決分別判處有
    期徒刑7月、15年2月（2罪）、7年8月（2罪）、7年7月（7
    罪）、7年2月、3年9月、3年8月（2罪）、3年7月，並合併
    定應執行有期徒刑18年6月，受刑人不服提起上訴，經本院
    以109年度原上訴字第32號判決將其上訴駁回，嗣經受刑人
    再提起上訴，經最高法院以110年度台上字第3533號判決將
    原判決轉讓禁藥部分撤銷，改判處有期徒刑4月，其餘部分
    上訴駁回而確定（如附表編號6至22所示），有上開判決書
    及臺灣高等法院被告前案紀錄表附卷可按。而受刑人上揭等
    所犯，其犯罪事實最後判決為本院109年度原上訴字第32號
    判決（如附表編號6至22所示），揆諸前揭規定，本件聲請
    人聲請定其應執行之刑，本院自有管轄權，合先敘明。
四、復查，本件受刑人所犯如附表所示各罪，其中如附表編號6
    所示之部分，為不得易科罰金、得易服社會勞動之罪；其餘
    部分，為不得易科罰金、不得易服社會勞動之罪，屬刑法第
    50條第1項但書各款之情形。茲檢察官係依受刑人之請求而
    聲請定其應執行之刑，有詢問日期110年11月16日之臺灣苗
    栗地方檢察署公務詢問紀錄表1份在卷足憑（見本聲請卷第1
    1頁），本院依上開等規定審核後，認檢察官之本件聲請為
    正當，應依法定其應執行之刑。
五、又法律上屬於自由裁量之事項，並非概無法律性之拘束。自
    由裁量係於法律一定之外部性界限內（以定執行刑言，即不
    得違反刑法第51條之規定），使法官具體選擇以為適當之處
    理；因此在裁量時，必須符合所適用之法規之目的。更進一
    步言，須受法律秩序之理念所指導，此亦即所謂之自由裁量
    之內部性界限。關於定應執行之刑，既屬自由裁量之範圍，
    其應受此項內部性界限之拘束，要屬當然（最高法院80年台
    非字第473號判例意旨參照）。揆諸前揭說明，經本院審核
    相關案卷、考量自由裁量之範圍應受內部性界限之拘束（即
    法律秩序之理念及法律目的之內部性界限）及不利益變更禁
    止原則，並衡酌定應執行刑之基本原則及受刑人人格、所犯
    各罪侵害法益之異同、對侵害法益之加重效應及時間、空間
    之密接程度，刑罰邊際效應隨刑期而遞減及行為人所生痛苦
    程度隨刑期而遞增，考量受刑人復歸社會之可能性，以及經
    徵詢後受刑人表達其已深知悔悟，其為原住民，患有HIV、C
    肝、憂鬱症、睡眠障礙等相關精神疾病，健康狀況欠佳，家
    中尚有年邁雙親及2個女兒，需要受刑人扶養，且其販賣毒
    品之數量均微小，惡性難謂重大，並於警詢時皆自首、自白
    ，且供出上手，請求從輕定應執行刑等語，而為整體評價後
    ，定其應執行之刑如主文所示。　
據上論斷，應依刑事訴訟法第477條第1項，刑法第50條第1項但
書、第2項、第53條、第51條第5款，裁定如主文。
中　　華　　民　　國　　110 　年　　12　　月　　15　　日
            刑事第九庭   審判長法　官　紀  文  勝
                               法　官  姚  勳  昌
                               法　官  紀  佳  良 
以上正本證明與原本無異。
如不服本裁定，應於收受送達後5日內向本院提出抗告書狀（須
附繕本）。因疫情而遲誤不變期間，得向法院聲請回復原狀。  

                               書記官  洪  鴻  權  
　　　　　　　　　　　　　　　 
中　　華　　民　　國　　110 　年　　12　　月　　16　　日

附    表：
編           號           1          2          3 罪           名  毒品危害防制條例 毒品危害防制條例 毒品危害防制條例 宣     告    刑  有期徒刑10月 有期徒刑7月 有期徒刑1年 犯  罪   日  期  106年10月4日 106年7月5日17時20分許採尿前96小時內某時 106年12月6日 偵查（自訴）機關年  度   案   號  臺灣苗栗地方檢察署106年度毒偵字第1815號 臺灣苗栗地方檢察署106年度毒偵字第1314號 臺灣苗栗地方檢察署106年度毒偵字第2139號 最後事實審 法        院 臺灣苗栗地方法院 臺灣苗栗地方法院 臺灣苗栗地方法院  案        號 106年度原訴字第32號 106年度原易字第24號 107年度原訴字第4號  判 決  日 期 107年2月8日 107年2月22日 107年4月26日 確定判決 法        院 臺灣苗栗地方法院 臺灣苗栗地方法院 臺灣苗栗地方法院  案        號 106年度原訴字第32號 106年度原易字第24號 107年度原訴字第4號  判        決確 定  日 期 107年2月22日 107年2月22日 107年5月14日 是否 為 得 易科罰 金 之 案  件  不得易科罰金 不得易服社會勞動 不得易科罰金 不得易服社會勞動 不得易科罰金 不得易服社會勞動 備           註    臺灣苗栗地方檢察署107年度執字第1024號（編號1至5，前經臺灣苗栗地方法院107年度聲字第1403號刑事裁定定應執行有期徒刑3年確定） 臺灣苗栗地方檢察署107年度執字第1388號（編號1至5，前經臺灣苗栗地方法院107年度聲字第1403號刑事裁定定應執行有期徒刑3年確定） 臺灣苗栗地方檢察署107年度執字第2032號（編號1至5，前經臺灣苗栗地方法院107年度聲字第1403號刑事裁定定應執行有期徒刑3年確定） 


編           號           4          5          6 罪           名  毒品危害防制條例 毒品危害防制條例 藥事法 宣     告    刑  有期徒刑9月 有期徒刑7月 有期徒刑4月 犯  罪   日  期  106年9月19日 106年9月19日 106年10月10日 偵查（自訴）機關年  度   案   號  臺灣苗栗地方檢察署106年度毒偵字第1725號、106年度偵字第5047號  臺灣苗栗地方檢察署107年度偵字第1544號、第1545號、第1546號、第3341號 最後事實審 法        院 臺灣苗栗地方法院 臺灣苗栗地方法院 臺灣高等法院臺中分院  案        號 106年度原訴字第31號 106年度原訴字第31號 109年度原上訴字第32號  判 決  日 期 107年7月24日 107年7月24日 109年11月12日 確定判決 法        院 臺灣苗栗地方法院 臺灣苗栗地方法院 最高法院  案        號 106年度原訴字第31號 106年度原訴字第31號 110年度台上字第3533號  判        決確 定  日 期 107年8月9日 107年8月9日 110年10月14日  是否 為 得 易科罰 金 之 案  件  不得易科罰金 不得易服社會勞動 不得易科罰金 不得易服社會勞動 不得易科罰金 得易服社會勞動 備           註    臺灣苗栗地方檢察署107年度執字第4129號（編號1至5，前經臺灣苗栗地方法院107年度聲字第1403號刑事裁定定應執行有期徒刑3年確定） 臺灣苗栗地方檢察署107年度執字第4129號（編號1至5，前經臺灣苗栗地方法院107年度聲字第1403號刑事裁定定應執行有期徒刑3年確定） 臺灣苗栗地方檢察署110年度執字第2428號 



編           號           7          8          9 罪           名  毒品危害防制條例 毒品危害防制條例 毒品危害防制條例 宣     告    刑  有期徒刑15年2月 有期徒刑15年2月 有期徒刑7年8月 犯  罪   日  期  106年11月16日 106年11月18日 106年11月9日 偵查（自訴）機關年  度   案   號  臺灣苗栗地方檢察署107年度偵字第1544號、第1545號、第1546號、第3341號   最後事實審 法        院 臺灣高等法院臺中分院 臺灣高等法院臺中分院 臺灣高等法院臺中分院  案        號 109年度原上訴字第32號 109年度原上訴字第32號 109年度原上訴字第32號  判 決  日 期 109年11月12日 109年11月12日 109年11月12日 確定判決 法        院 最高法院 最高法院 最高法法院  案        號 110年度台上字第3533號 110年度台上字第3533號 110年度台上字第3533號  判        決確 定  日 期 110年10月14日 110年10月14日 110年10月14日  是否 為 得 易科罰 金 之 案  件  不得易科罰金 不得易服社會勞動 不得易科罰金 不得易服社會勞動 不得易科罰金 不得易服社會勞動 備           註    臺灣苗栗地方檢察署110年度執字第2429號 臺灣苗栗地方檢察署110年度執字第2429號 臺灣苗栗地方檢察署110年度執字第2429號 



編           號         10        11        12 罪           名  毒品危害防制條例 毒品危害防制條例 槍砲彈藥刀械管制條例 宣     告    刑  有期徒刑7年8月 有期徒刑7年7月 有期徒刑7年7月 犯  罪   日  期  106年10月11日 106年11月3日 106年11月10日 偵查（自訴）機關年  度   案   號  臺灣苗栗地方檢察署107年度偵字第1544號、第1545號、第1546號、第3341號   最後事實審 法        院 臺灣高等法院臺中分院 臺灣高等法院臺中分院 臺灣高等法院臺中分院  案        號 109年度原上訴字第32號 109年度原上訴字第32號 109年度原上訴字第32號  判 決  日 期 109年11月12日 109年11月12日 109年11月12日 確定判決 法        院 最高法院 最高法院 最高法院  案        號 110年度台上字第3533號 110年度台上字第3533號 110年度台上字第3533號  判        決確 定  日 期 110年10月14日 110年10月14日 110年11月12日 是否 為 得 易科罰 金 之 案  件  不得易科罰金 不得易服社會勞動 不得易科罰金 不得易服社會勞動 不得易科罰金 不得易服社會勞動 備           註    臺灣苗栗地方檢察署110年度執字第2429號 臺灣苗栗地方檢察署110年度執字第2429號 臺灣苗栗地方檢察署110年度執字第2429號 


編           號          13         14         15 罪           名  毒品危害防制條例 毒品危害防制條例 毒品危害防制條例 宣     告    刑  有期徒刑7月7日 有期徒刑7月7日 有期徒刑7年7月 犯  罪   日  期  106年11月12日 106年11月29日 106年11月20日 偵查（自訴）機關年  度   案   號  臺灣苗栗地方檢察署107年度偵字第1544號、第1545號、第1546號、第3341號   最後事實審 法        院 臺灣高等法院臺中分院 臺灣高等法院臺中分院 臺灣高等法院臺中分院  案        號 109年度原上訴字第32號 109年度原上訴字第32號 109年度原上訴字第32號  判 決  日 期 109年11月12日 109年11月12日 109年11月12日 確定判決 法        院 最高法院 最高法院 最高法院  案        號 110年度台上字第3533號 110年度台上字第3533號 110年度台上字第3533號  判        決確 定  日 期 110年10月14日 110年10月14日 110年10月14日  是否 為 得 易科罰 金 之 案  件  得易科罰金 得易服社會勞動 不得易科罰金 不得易服社會勞動 不得易科罰金 不得易服社會勞動 備           註    臺灣苗栗地方檢察署110年度執字第2429號 臺灣苗栗地方檢察署110年度執字第2429號 臺灣苗栗地方檢察署110年度執字第2429號 



編           號          16          17          18 罪           名  毒品危害防制條例 毒品危害防制條例 毒品危害防制條例 宣     告    刑  有期徒刑7年7月 有期徒刑7年7月 有期徒刑7年2月 犯  罪   日  期  106年11月17日 106年11月23日 106年11月10日 偵查（自訴）機關年  度   案   號  臺灣苗栗地方檢察署107年度偵字第1544號、第1545號、第1546號、第3341號   最後事實審 法        院 臺灣高等法院臺中分院 臺灣高等法院臺中分院 臺灣高等法院臺中分院  案        號 109年度原上訴字第32號 109年度原上訴字第32號 109年度原上訴字第32號  判 決  日 期 109年11月12日 109年11月12日 109年11月12日 確定判決 法        院 最高法院 最高法院 最高法院  案        號 110年度台上字第3533號 110年度台上字第3533號 110年度台上字第3533號  判        決確 定  日 期 110年10月14日 110年10月14日 110年10月14日  是否 為 得 易科罰 金 之 案  件  不得易科罰金 不得易服社會勞動 不得易科罰金 不得易服社會勞動 不得易科罰金 不得易服社會勞動 備           註    臺灣苗栗地方檢察署110年度執字第2429號 臺灣苗栗地方檢察署110年度執字第2429號 臺灣苗栗地方檢察署110年度執字第2429號 




編           號          19         20        21 罪           名  毒品危害防制條例 毒品危害防制條例 毒品危害防制條例 宣     告    刑  有期徒刑3年9月 有期徒刑3年8月 有期徒刑3年8月 犯  罪   日  期  106年11月20日 106年11月19日 106年11月20日 偵查（自訴）機關年  度   案   號  臺灣苗栗地方檢察署107年度偵字第1544號、第1545號、第1546號、第3341號   最後事實審 法        院 臺灣高等法院臺中分院 臺灣高等法院臺中分院 臺灣高等法院臺中分院  案        號 109年度原上訴字第32號 109年度原上訴字第32號 109年度原上訴字第32號  判 決  日 期 109年11月12日 109年11月12日 109年11月12日 確定判決 法        院 最高法院 最高法院 最高法院  案        號 110年度台上字第3533號 110年度台上字第3533號 110年度台上字第3533號  判        決確 定  日 期 110年10月14日 110年10月14日 110年10月14日  是否 為 得 易科罰 金 之 案  件  不得易科罰金 不得易服社會勞動 不得易科罰金 不得易服社會勞動 不得易科罰金 不得易服社會勞動 備           註    臺灣苗栗地方檢察署110年度執字第2429號 臺灣苗栗地方檢察署110年度執字第2429號 臺灣苗栗地方檢察署110年度執字第2429號 


編           號         22   罪           名  毒品危害防制條例   宣     告    刑  有期徒刑3年7月   犯  罪   日  期  106年11月17日   偵查（自訴）機關年  度   案   號  臺灣苗栗地方檢察署107年度偵字第1544號、第1545號、第1546號、第3341號   最後事實審 法        院 臺灣高等法院臺中分院    案        號 109年度原上訴字第32號    判 決  日 期 109年11月12日   確定判決 法        院 最高法院    案        號 110年度台上字第3533號    判        決確 定  日 期 110年10月14日   是否 為 得 易科罰 金 之 案  件  不得易科罰金 不得易服社會勞動   備           註    臺灣苗栗地方檢察署110年度執字第2429號